臺灣臺中地方法院臺中簡易庭小額民事判決
                                    111年度中小字第235號
原      告  張峻榕  
被      告  洪釩秝  

上列當事人間損害賠償事件，原告就本院110年度簡字第1238號
刑事案件提起附帶民事訴訟（110年度簡附民字第102號），經本
院刑事庭裁定移送前來，於民國111年3月3日言詞辯論終結，本
院判決如下：
    主      文
被告應給付原告新臺幣參萬元。
原告其餘之訴駁回。
本判決原告勝訴部分得假執行。
    事實及理由
一、原告主張：被告於民國110年3月21日下午5時23分許，駕駛
    車牌號碼000-0000號自用小客車，在臺中市南區復興北路與
    文心南路交岔路口前，因不滿遭駕駛車牌號碼000-0000號公
    車（營業大客車）之原告按鳴喇叭，竟基於強制之犯意，以
    突然從左方車道切入對方前方車前並急煞且持續靜止之擋車
    方式，阻擋原告所駕駛並正載客中之上揭公車，而以上揭強
    暴方式妨害原告駕車前行之權利。爰依侵權行為法律關係，
    請求被告損害賠償精神慰撫金5萬元等語。並聲明：被告應
    給付原告5萬元。
二、被告則以：就原告主張之侵權事實不爭執，願意賠償原告1
    萬5000元等語，答辯聲明：原告之訴駁回。
三、得心證之理由：
  ㈠原告主張被告於前揭時、地駕駛車牌號碼000-0000號自用小
    客車，不滿遭原告駕駛車牌號碼000-0000號公車（營業大客
    車）按鳴喇叭，基於強制之犯意，以突然從左方車道切入對
    方前方車前並急煞且持續靜止之擋車方式，阻擋原告所駕駛
    上揭公車，妨害原告駕車前行之權利等情，為被告所不爭執
    。被告涉嫌妨害自由案件，經本院110 年簡字第1238號刑事
    簡易判決判處被告犯強制罪刑確定（處拘役30日，得易科罰
    金），有上開刑事簡易判決在卷可考（見中小卷第15-18頁
    ），被告故意侵害原告自由權之事實，洵可認定為真正。
　㈡按因故意或過失，不法侵害他人之權利者，負損害賠償責任
    ；不法侵害他人之身體、健康、名譽、自由、信用、隱私、
    貞操，或不法侵害其他人格法益而情節重大者，被害人雖非
    財產上之損害，亦得請求賠償相當之金額。其名譽被侵害者
    ，並得請求回復名譽之適當處分，民法第184條第1項前段、
    第195條第1項定有明文。被告前揭強制行為侵害原告自由權
    ，足致原告精神上受有相當程度之痛苦，原告訴請被告賠償
    精神上損害自屬有據。次按不法侵害他人之自由，被害人受
    有非財產上損害，請求加害人賠償相當金額之慰撫金時，法
    院對於慰撫金之量定，應斟酌實際加害情形、所造成之影響
    、被害人所受精神上痛苦之程度、雙方之身分、地位、經濟
    狀況及其他各種情形，以核定相當之數額（最高法院47年台
    上字第1221號、51年台上字第223 號、76年台上字第1908號
    判例參照）。原告陳明伊係高中畢業、前擔任司機，目前擔
    任臨時工，月入2萬多元；被告陳明伊係大學畢業，目前待
    業中無收入等語（見中小卷第32頁），並有兩造財產所得資
    料在卷可佐。本院斟酌兩造身分、地位及經濟狀況，被告所
    為強制行為始末、造成行車危險狀況及原告所受精神上痛苦
    等情狀，認原告得請求被告賠償非財產上損害以3萬元為適
    當，逾此部分，為無理由，不應准許。原告主張其前亦有類
    似強制案件，法院判准慰撫金5萬元，並依此請求被告給付5
    萬元等語，並提出本院109年度訴字第3669號民事判決為證
    （見附民卷第9-14頁），然該案案情與本件情節尚有不同，
    不能逕予比附援引，附此敘明。
四、從而，原告依侵權行為之法律關係，請求被告給付3萬元，
    為有理由，應予准許，逾此部分之請求，為無理由，應予駁
    回。
五、本件小額訴訟為被告敗訴判決，依民事訴訟法第436 條之20
    規定，應依職權宣告假執行。
六、本件刑事附帶民事訴訟經本院刑事庭裁定移送民事庭審理，
    依刑事訴訟法第504條第2項規定免納裁判費，審理期間復未
    發生訴訟費用，毋庸確定訴訟費用額及為負擔諭知。
七、據上論結，本件原告之訴為一部有理由，一部無理由，依民
    事訴訟法第436條之20，判決如主文。
中　　華　　民　　國　　111 　年　　3 　　月　　24　　日
                  臺灣臺中地方法院臺中簡易庭
                              法　官　熊祥雲
以上正本證明與原本無異。
如不服本判決，應於送達後20日內，向本院提出上訴狀並表明上
訴理由，如於本判決宣示後送達前提起上訴者，應於判決送達後
20日內補提上訴理由書（須附繕本）。如委任律師提起上訴者，
應一併繳納上訴審裁判費。
對於小額程序之第一審判決之上訴，非以其違背法令之理由，不
得為之。且上訴狀內應記載表明原判決所違背之法令及其具體
內容。依訴訟資料可認為原判決有違背法令之具體事實者。
中　　華　　民　　國　　111 　年　　3 　　月　　24　　日
                              書記官  王麗麗